# 请教高人关于可供出售金融资金的问题

提问人：lknick 时间：2011-03-01 17:34:45
企业向银行购买的债券是作为可供出售金融资产还是持有至到期，应计的利息比较固定，到期日一般在一个月左右

回答人：chenyiwei
赞同nikankan意见。

回答人：chenyiwei
回复 板凳 老厚 的帖子根据 22 号准则第九条规定，“取得该金融资产或承担该金融负债的目的，主要是为了近期内出售或回购”的金融资产应作为交易性金融资产。因此此类理财产品列报为交易性金融资产也符合准则的字面意思。但一般理解，交易性金融资产的持有目的主要是在未来取得出售价差收益(hold for trading)，但此类理财产品不符合这一条件。所以个人还是倾向于列报为其他流动资产。